臺灣板橋地方法院刑事判決　　　　　　　99年度訴字第3591號
公　訴　人　臺灣板橋地方法院檢察署檢察官
被　　　告　劉達仁
選任辯護人　林幸慧律師
　　　　　　徐揆智律師
上列被告因妨害性自主案件，經檢察官提起公訴（99年度偵字第
16048 號），本院判決如下：
    主  文
劉達仁意圖性騷擾，乘人不及抗拒而為觸摸胸部之行為，處拘役
參拾日，如易科罰金，以新台幣壹仟元折算壹日。
    事  實
壹、劉達仁係代號00000000號成年女子（真實姓名年籍詳卷，下
    稱A 女）男友林志憲之高職同學，與A 女則為普通朋友。劉
    達仁知悉A 女與林志憲因故吵架心情欠佳，便事先以電話及
    簡訊邀約A 女外出散心，經A 女同意後，二人於民國99年5
    月15日15時許，相約前往之址設新北市板橋區○○○路139
    號（起訴書誤載為129 號）2 樓「U2 MTV」（下稱本件MTV
    ，起訴書誤載為「UT MTV」）選擇影片，並一同進入編號K5
    之包廂（下稱本件包廂）內觀賞電影，於電影開始播放之初
    ，被告與A 女分別坐在本件包廂內面對螢幕之左、右側沙發
    座位上。詎劉達仁與A 女獨處於本件包廂之內，竟意圖性騷
    擾A 女，先出言與A 女聊天並起身離開原本之沙發座位，改
    坐於緊鄰A 女所在之沙發座位左側，嗣側身面對A 女假意對
    A 女逗弄、搔癢，同時伸出左手碰觸A 女腰部，旋即乘A女
    不及注意之際，將左手自A 女腰部突然上移進而碰觸A 女右
    胸，以此方式侮辱A 女，造成使A 女感受被冒犯之情境，而
    A 女於驚嚇之餘未能立即擺脫，待回神後欲以雙手推開劉達
    仁之際，恰巧林志憲與友人鍾伯軒推門入內，此時劉達仁驚
    覺林志憲與鍾伯軒到場後，迅速與A 女分離而坐，並經林志
    憲質問後一再否認有出手碰觸A 女胸部之舉，嗣經A 女報警
    處理，始為警查悉上情。
貳、案經A 女訴由新北市政府警察局板橋分局移送臺灣板橋地方
    法院檢察署檢察官偵查起訴。
    理  由
壹、證據能力部分：
一、按被告以外之人於審判外之言詞或書面陳述，除法律有規定
    者外，不得作為證據，刑事訴訟法第159 條第1 項定有明文
    。次按被告以外之人於偵查中向檢察官所為之陳述，除顯有
    不可信之情況外，得為證據，同法第159 條之1 第2 項亦有
    明定。經查：
  (一)關於證人即告訴人A 女、證人林志憲、鍾伯軒於警詢中之陳
    述，係屬被告以外之人於審判外之言詞陳述，依刑事訴訟法
    第159 條之規定，屬於傳聞證據，應排除其證據能力，被告
    劉達仁及其辯護人主張上開被告以外之人於警詢之證述無證
    據能力，於法有據，自堪採認。
  (二)關於證人即告訴人A 女、證人林志憲、鍾伯軒於99年6 月28
    日偵查中之證述，係由檢察官依法告知具結義務及偽證之處
    罰後，經具結後所為之證詞，此有偵訊筆錄及上揭三位證人
    之證人結文在卷可參（見臺灣板橋地方法院檢察署99年度偵
    字第16048 號卷【下稱偵卷】第27至30頁、第35至40頁），
    被告及其辯護人復未舉證檢察官有何不法取供，或上揭三位
    證人於各該偵查中所為之陳述，有何顯不可信之情事，且本
    院已於審判期日傳訊上揭三位證人到庭作證，賦予被告及其
    辯護人進行詰問之機會，則依刑事訴訟法第159 條之1 第2
    項規定，自應認上揭三位證人於各該偵查中所為之陳述，具
    有證據能力，被告及其辯護人否認上揭三位證人於前述偵查
    中所為證述之證據能力，尚無可採。
二、至於本件認定事實所引用之卷內其餘卷證資料（包含供述、
    文書證據），被告及其辯護人於準備程序同意作為本案證據
    ，且審判程序中復未於言詞辯論終結前表示異議，又卷內之
    其餘供述、文書證據，亦無刑事訴訟法第159 條之4 之顯有
    不可信之情況與不得作為證據之情形，本院審酌該等證據作
    成時之情況，認為適於作為本件認定事實之證據，則依刑事
    訴訟法第159條之5 之規定，認均有證據能力。
貳、認定犯罪事實所憑之證據及理由：
一、訊據被告固不否認案發當日與A 女相約在本件MTV 樓下見面
    ，之後上樓在本件MTV 櫃臺時有以手拍A 女頭部，因當時其
    看A 女心情不好，要A 女開心一點，進入本件包廂後，因A
    女對其說心情不好，其有用手去搔A 女左後背及腰部的癢，
    並叫A 女開心一點，林志憲進入本件包廂之前，在本件包廂
    內面對螢幕A 女是在其右前方，影片一開始播放約10至12分
    鐘，林志憲與鍾伯軒就進入本件包廂，林志憲有質問為何其
    摸A 女胸部，其則回答沒有摸等情。惟仍矢口否認犯行，辯
    稱：其沒有在本件包廂內以手摸A 女之胸部云云。經查：
  (一)證人即告訴人A 女於偵查中證稱：被告是伊男友林志憲之朋
    友，伊與被告碰過兩、三次面，本來被告約伊至被告住處看
    電影，經伊拒絕，被告就說去本件MTV 看，在本件MTV 碰面
    時，被告摸伊頭部說怎麼看起來心情不好，之後一起進入本
    件KTV ，先在櫃臺挑片，被告一直想跟伊聊天，但因被告先
    前摸過伊頭部，伊心情不舒服，不想理會，後來一起進入本
    件包廂，被告就將鞋子脫掉躺在椅子上，伊坐在椅子上，被
    告問伊這麼熱為何不脫外套，但伊拒絕脫外套，看電影過了
    10幾分鐘，被告突然靠近並問伊怕不怕癢，被告就直接伸手
    過來環抱伊腰，一邊搓伊要抓癢，一邊將手碰到伊胸部下緣
    ，被告隔著內衣有碰到伊胸部，伊當時很害怕，請被告不要
    這樣，一邊將他手推開，但推不開，剛好此時林志憲就推開
    門進來，被告因為嚇到，手還沒有從其身上拿開，林志憲就
    問被告在做什麼，手放在哪裡，被告就跳到另一邊，說沒有
    把手放在伊胸部等語（參偵卷第28至29頁）；於本院審理中
    證稱：伊是經由男朋友林志憲介紹而認識被告，伊因與林志
    憲吵架，案發前幾天心情不好，被告約伊外出，在當日進入
    本件MTV 包廂之前，被告有摸伊頭部叫伊不要難過，伊感覺
    不舒服，有跟被告說不要再碰伊，進入包廂後，伊與被告一
    人坐一邊，被告有問伊很熱要不要把外套脫掉，伊說不要，
    在影片播放當中，被告靠過來坐在椅子上，身體轉向伊就開
    始問伊怕不怕癢，然後就直接用手摸伊腰部，越摸越上來，
    接著手就碰到伊胸部，伊問被告在幹嘛，可以不要這樣子好
    嗎，被告都不理會伊講的話，被告左手仍然放在伊右胸上，
    從被告摸伊腰再移至伊胸部，伊不記得多少時間，但沒有超
    過一分鐘，伊根本來不及反應，並且因而嚇傻了，伊有口頭
    拒絕並以雙手要推開被告，但推不開，林志憲進入本件包廂
    時，被告一樣坐在伊身旁，被告之左手依然放在其右邊胸部
    上，被告有壓伊胸部但沒有整個抓住，林志憲看到這種情形
    很生氣，質問被告的手放在哪裡，本件包廂走廊外有燈光，
    走廊燈光足夠使外面的人看清本件包箱內之人之動作等語（
    參本院卷第184 至192 頁），而互核證人即告訴人A 女上開
    偵查及本院審理中證述內容，顯見證人即告訴人A 女對於被
    告在本件包廂內，兩人原本各坐本件包廂之一側，係被告以
    抓癢為由，離開原本所在之位置，靠近證人即告訴人A 女左
    側，並出手碰觸證人即告訴人A 女之腰部，而在證人即告訴
    人A 女不及注意之際，以其左手碰觸證人即告訴人A 女之右
    胸，且於證人即告訴人A 女因被告上開行為，受有驚嚇後回
    神試圖出手推開被告之際，證人林志憲恰由本件包廂外推門
    入內，當場目睹被告之手仍碰觸證人即告訴人A 女胸部之核
    心事實，始終證述一致，參以本件並無事證顯示案發前證人
    即告訴人A 女與被告有何恩怨、仇隙或債權債務關係，衡情
    證人即告訴人A 女並無設詞誣陷被告之動機或必要，再參以
    證人即告訴人A 女先後於偵查中及本院審理中具結作證，承
    擔證述不實之偽證罪追訴風險，足認其所證情節可信度甚高
    ，復對照證人即告訴人A 女於案發後經內政部警政署刑事警
    察局實施測謊，於測前會談陳述關於被告有摸其胸部，經測
    試結果無不實反應之情，有該局99年10月26日刑鑑字第0990
    149308號鑑定書及所附鑑定資料表（參偵卷第48之1 至64頁
    ）等件在卷可稽。綜合上情，堪認證人即告訴人A 女前揭證
    述內容並無刻意說謊或誣陷被告之情事，所證之詞應屬實情
    而堪採信。
  (二)關於被告涉及在本件包廂內以左手碰觸告訴人A 女胸部一節
    ，另據證人林志憲於偵查中證稱：伊推開本件MTV 門時，當
    時A 女面對伊，被告背對伊，其看到被告的左手在摸A 女之
    胸部下緣，A 女正在推開被告，A 女當時表情很驚恐，被告
    發現伊進來後，就嚇得彈開，A 女就在一旁哭泣，伊有問被
    告在做什麼等語（參偵卷第35至36頁）；於本院審理時證稱
    ：伊當日接到鍾伯軒電話，說A 女跟陌生男子走在一起，伊
    知道鍾伯軒指的本件MTV 在何處，約過10、20分鐘抵達本件
    MTV 與鍾伯軒碰面，伊進入本件包廂時看到A 女喊不要，當
    時被告是背對伊，斜坐在A 女旁邊，身體向A 女傾斜，伊打
    開本件包廂門時，其內燈光昏暗，但憑螢幕的光線依稀看的
    到A 女與被告身體之角度，其有質問被告為何將手放在A 女
    胸部上，被告否認並聲稱只是搔A 女癢等語（參本院卷第19
    3 至196頁），顯見證人林志憲上開證述對於當日推門進入
    本件包廂時，目睹被告正以手碰觸A 女胸部之核心事實，前
    後證述並無二致，復與證人即告訴人A 女前開證述之內容相
    合，且證人林志憲於本件以前與被告僅係同學關係，並無相
    關事證可認其與被告有何怨隙或債權債務，難認有何設詞誣
    陷被告之動機或必要，又其先後於偵查中及本院審理中具結
    作證，同樣承擔證述不實之偽證罪追訴風險，衡情亦無虛偽
    證述害人害己之虞，是證人林志憲上開證述內容，亦足採信
    屬實。
  (三)本院函請新北市政府警察局板橋分局派員前往本件MTV ，拍
    攝本件包廂各面向照片，並繪製現場簡圖（附長寬之測量數
    據），並查訪現場負責人，瞭解自案發迄今，本件包廂之大
    小、擺設有無變化等情，經該局以99年12月27日新北警板刑
    字第0990054055號函覆稱：本件MTV （地址誤載為新北市板
    橋區○○○路129 號2 樓）之本件包廂，案發迄今未有更改
    、變化等語，並附有現場圖1 份、現場照片共11張（參本院
    卷第16至24頁）。而由上開現場簡圖及現場照片所示內容可
    知，本件包廂內之沙發座椅及墊腳之活動沙發，均設於面對
    螢幕之正前方，總長度及總寬度經測量後各為215 公分及12
    3 公分，以被告及其辯護人指稱被告身高170 公分、體重54
    公斤，以及證人即告訴人A 女於本院審理時證稱其身高151
    公分、體重48公斤（參本院卷第191 頁、第206 頁）之身形
    ，皆非體位高壯之人，以其二人正常姿勢坐在本件包廂內之
    沙發座椅或活動沙發上，衡情應甚為寬敞，客觀上絕無因空
    間狹小、擁擠而須緊鄰而坐之可能，是被告於偵查中辯稱本
    件包廂內空間僅容促膝，互動之間肢體接觸在所難免云云（
    參偵卷第67頁），顯屬虛構而為卸責之詞，不足為採；又本
    件包廂之門設於面對螢幕之右前側，且開啟該門後，本件包
    廂外之走廊燈光，確實可以照進本件包廂內，如再輔以總長
    度178 公分之大型白色投影螢幕，於播放影片時反射之光線
    ，應足令進入本件包廂之人，辨識其內之人之舉動，由此益
    見證人林志憲前述證稱關於進入本件包廂目睹被告手部碰觸
    A 女胸部，以及證人即告訴人A 女證稱走廊外之燈光，足使
    本件包廂外之人看清楚其內之人動作等詞，與上開事證亦無
    明顯背離，至足採信。被告及其辯護人辯稱由本件包廂外推
    門進入之證人林志憲，應無能力辨識被告及告訴人A 女表情
    或動作云云，與上開事證相左，亦不足採。
  (四)被告及其辯護人另辯稱：
  1.以A 女及被告之身高、體重，身形差異不大，且A 女指稱被
    告摸其胸部時，被告臀部是坐在位子上，並非跨坐A 女身上
    ，故如被告有上開舉動，A 女應有辦法推開被告或離開本件
    包廂云云。查證人即告訴人A 女前述證稱其受被告出手碰觸
    胸部之行為，受有驚嚇未能及時反應，且被告行為終止之前
    ，林志憲等人就進入本件包廂，顯見被告行為甚為突然且歷
    時不久，又衡酌證人即告訴人A 女證稱遭被告突如其來之碰
    觸胸部行為，因驚嚇未能及時反應，亦與社會生活常情無顯
    然之違背，被告及其辯護人僅以告訴人A 女未於第一時間推
    開被告或自行離開本件包廂，逕認被告無碰觸告訴人A 女胸
    部之行為，不僅與前述事證不合，亦嫌速斷，自不足採。
  2.以MTV 之經營模式，消費者無法事先預知包廂編號，且如須
    入內尋人，也必須經過櫃臺，由櫃臺與與包廂內之消費者聯
    繫確認，使放訪客入內，故證人鍾伯軒證稱只是站在本件MT
    V 門口看，就能看到本件包廂編號，與事實不合云云。查證
    人鍾伯軒於本院審理時證稱：其看到A 女與被告進入之本件
    MTV 內之數過來第幾個包廂，進去本件MTV 之時，服務人員
    有說歡迎光臨，其於林志憲抵達時一起在本件MTV 上廁所等
    語（參本院卷第198 頁），是依證人鍾伯軒之證述內容可知
    ，其察看被告與告訴人A 女進入何位置之包廂，以及隨後與
    證人林志憲抵達本件MTV ，甚至進入本件包廂，均未見本件
    MTV 現場人員有何攔阻或詢問到場目的之情事，且從證人林
    志憲、鍾伯軒進入本件包廂內，至證人林志憲目睹上情，再
    至與被告發生激烈肢體衝突，之後復將被告及告訴人A 女帶
    出本件MTV 為止（當場及後續證人林志憲、鍾伯軒對被告所
    為傷害或強制犯行，另經本院以99年度易字第2326號刑事判
    決判處證人林志憲成立傷害罪及強制罪，證人鍾伯軒成立傷
    害罪，經提起上訴後，現由臺灣高等法院以100 年上易字10
    47號案件審理中），過程中均未見本件MTV 現場人員出面關
    切或逕自報警處理（上開案件係被告於遭證人林志憲、鍾伯
    軒為傷害或強制犯行結束，返回本件MTV 附近後，方自行報
    警處理而循線查獲，參本院卷第162 頁上開刑事判決事實欄
    所載），顯示本件MT V於案發當時並無周密或嚴格之進出人
    員管制，證人鍾伯軒證述情節，並無事證可認悖於事實，應
    足採信。是被告及其辯護人此部分辯解，尚不足執為對被告
    有利之認定。
  3.A 女於進入本件包廂後，曾利用上廁所之理由離開本件包廂
    ，並以電話通知林志憲、鍾伯軒所在本件包廂之編號，故林
    志憲、鍾伯軒方能獲悉本件包廂編號直接到場云云。經本院
    於收案同日（99年12月9 日）立即調取告訴人A 女持用之行
    動電話（詳細號碼參卷附代號及真實姓名對照表所載）於99
    年5 月間之通聯紀錄，然因行動電話通聯紀錄保存期限僅有
    6 個月之故，只能調得案發後之99年6 月15日以後之通聯紀
    錄（參本院卷第26至128 頁），難認告訴人A 女有於進出本
    件包廂期間，趁隙撥打行動電話聯繫證人林志憲或鍾伯軒到
    場之情，故被告及其辯護人此部分辯解，缺乏積極證據可憑
    ，無從為被告有利之認定。
  4.A 女與林志憲對於案發當日上午或中午有無見面、如何見面
    等情說法不一，且A 女依卷附簡訊已知被告不會告訴林志憲
    ，關於將與A 女一同出遊之事，為何A 女與林志憲當日見面
    之時，不向林志憲表明將與被告出遊之情，顯為常理云云。
    經比對證人即告訴人A 女及證人林志憲以上各點證述內容，
    雖有若干歧異之處，然上開證述歧異部分核屬本件核心事實
    以外之枝節事項，或因時隔日久或理解訊問內容進而回答、
    紀錄之落差所致，但仍無礙於上開證人對於前述核心事實證
    述屬實之認定，被告及其辯護人以證人間枝節事項證述內容
    之歧異，逕認所證情節均為不實，實不足採。
  5.鍾伯軒住處在臺北市萬華區，案發當日卻跑來新北市板橋區
    找電玩場所，又恰巧看見A 女與被告進入本件MTV ，進而尾
    隨得知進入本件包廂，過於巧合云云。關於證人鍾伯軒於本
    院審理時證稱：案發當日係因朋友告知，剛好有空就過去南
    雅夜市，閒晃之後在本件MTV 樓下的電玩電玩店，見到A女
    時A 女身旁沒別人，A 女有帶其去廁所，A 女離開後其繼續
    在電玩店玩，看到被告及A 女到樓上之本件MTV ，其躲在門
    口看，過程中A 女沒有發現其，其原本想跟A 女打招呼，順
    便看林志憲會不會來，但因為A 女身旁之人不是林志憲，故
    未跟A 女打招呼等語（參本院卷第197 至202 頁），雖足認
    證人鍾伯軒有離開住處，進而前往案發地尋找電玩場所之情
    ，惟考量遷徙或行動本為人民之基本自由，證人鍾伯軒於案
    發當日前往住處所在地以外之本件MTV 附近尋找電玩店，除
    有相關事證可證其有與本件相關之特殊目的外，此一單純移
    動往來之事實，客觀上並無可資質疑之處，自難僅因其有捨
    近求遠之舉，即認其所為證述不實；又證人鍾伯軒於上開證
    述，已就其何以發現被告與告訴人A 女進入本件MTV 及本件
    包廂之過程證述明確，雖其所證情節透露其當時甚為「熱心
    」或「好奇」之程度，然尚無其他事證可認其別有用心，甚
    至基於不法意圖而跟蹤告訴人A 女或被告。是其所證之詞，
    應堪採信屬實，被告及其辯護人此部分質疑，顯係單方、片
    面之主觀臆測，復無其他事證可資佐憑，當不足採。
  6.被告案發後還傳簡訊予A 女，要A 女說實話，顯見被告自始
    至終無不法意圖云云。查被告案發後有以行動電話傳送簡訊
    至告訴人A 女持用之行動電話，內容為「我並沒有摸你胸部
    ！也沒毛手毛腳！我家人說如果你惻銷性搔告訴！我也會撤
    銷！因為我自認沒碰你胸！請說實話好嗎」之情，此據證人
    即告訴人A 女於本院審理中證述無訛（參本院卷第189 頁）
    ，並有上開簡訊翻拍照片共3 張附卷可證（依序參偵卷第31
    頁右上方、左下方及右下方之照片所示），堪以認定。惟上
    開被告傳送予告訴人A 女之簡訊內容，固有其表明未摸告訴
    人A 女胸部及請告訴人A 女說實話等詞句，然此僅屬被告犯
    後是否對告訴人A 女承認犯行之意思表示，至於被告是否真
    有本件犯行，仍應依卷附相關事證加以推敲、審認，於邏輯
    上及經驗上均無倒果為因，以被告犯後曾向告訴人A 女表示
    其未犯罪之語句或行動，直接反推被告案發時無犯罪之意思
    或不成立本件犯行，其理至明，被告及辯護人此部分辯解，
    猶無足採。
  7.被告於內政部警政署刑事警察局接受測謊時，測前睡眠只有
    4 小時，還有服用止咳藥及患有重度憂鬱症之情事，上開生
    理狀況均會影響測謊之準確性，故卷附對被告測謊結果不足
    作為對被告有罪之認定云云。查被告於本件測謊前確有表明
    上開情事，且被告經該局實施測謊後，認定其於測前會談否
    認有摸告訴人A 女胸部，呈不實反應等情，有此有內政部警
    政署刑事警察局99年10月26日刑鑑字第0990149308號鑑定書
    及、該局測謊儀器測試具結書各1 份附卷可佐（參偵卷第48
    之1 頁、第53頁）。惟本件認定被告於案發時地出手碰觸告
    訴人A 女胸部之事實，本院並未引用上開鑑定書及所附資料
    關於對被告測謊之結果，作為認定被告是否犯罪之事證，而
    係參酌卷附其他事證加以審認，是被告及其辯護人此部分主
    張，亦難據為對被告有利之認定。
  8.綜合前述1.至5.各情，本件顯係被告陷入A 女、林志憲、鍾
    伯軒所設計之「仙人跳」陷阱云云。查被告及其辯護人所質
    疑之上開各點，均不足採信或無可執為對被告有利認定之說
    明，業如前述。另查證人林志憲、鍾伯軒於案發時之本件包
    廂及後續將被告帶往新北市○○區○○街2 段311 號地下室
    內，因對被告實行傷害或強制犯行，已由本院以99年度易字
    第2326號刑事判決認定在卷，證人林志憲、鍾伯軒自應就所
    為犯行分別承擔法律責任，然在邏輯上及論理上，均難以證
    人林志憲、鍾伯軒於被告在案發時地對告訴人A 女碰觸胸部
    後之行為，另經本院認定成立犯罪，即認其二人與告訴人A
    女對被告共設「仙人跳」陷阱，且依本件全部卷證，亦難尋
    得告訴人A 女與證人林志憲、鍾伯軒事前共謀進而分工實行
    「仙人跳」陷阱之確切事證，難以支持被告及其辯護人所辯
    遭到其三人設局陷害之辯詞，是被告及其辯護人此部分辯解
    ，純屬脫免刑責之詞，復與本院審認之結果不符，難以逕採
    。
  (五)至於被告之辯護人於本院審理中聲請調閱並勘驗前述本院99
    年度易字第2326號案件卷證中之偵訊光碟，指稱告訴人A 女
    於該案偵查中曾以手部比出被告碰觸之位置，係左後腋下而
    非胸部等語（參本院卷第205 頁反面），經核本件事證已明
    ，認無再行調閱並勘驗上開案件偵訊光碟之必要，附此敘明
    。
二、綜上，被告及其辯護人前揭所辯各點，或係與卷附事證相左
    之卸責詞句，或為缺乏相關事證佐憑之單方、片面臆測，皆
    不足採信。本件事證明確，被告犯行洵堪認定，應予依法論
    科。  
參、論罪科刑：
一、被告於案發時地，刻意靠近告訴人A 女所在之沙發座位，先
    以搔癢為由出手碰觸告訴人A 女腰部，嗣突然以手碰觸告訴
    人A 女之胸部等事實，業據本院說明認定如上。公訴意旨雖
    以：被告未經告訴人A 女同意，強行撫摸告訴人A 女胸部，
    其間告訴人A 女雖以手推檔，然因力氣不及被告，而無法阻
    止被告，故強制猥褻得逞云云。惟查：依證人即告訴人A 女
    於偵查及本院審理中所證內容，可見被告在本件包廂內所為
    ，係以左手碰觸證人即告訴人A 女右胸，並無搓揉或將整個
    乳房抓住之舉，顯見被告所為未達「撫摸」或其他猥褻舉動
    之程度甚明，公訴意旨所指被告係強行撫摸A 女胸部一節，
    與事實並不相符，則被告本件所為，尚難認符合刑法第224
    條第1 項強制猥褻罪之構成要件。再依95年2 月5 日起施行
    之性騷擾防治法第25條第1 項係規定：「意圖性騷擾，乘人
    不及抗拒而為親吻、擁抱或觸摸其臀部、胸部或其他身體隱
    私處之行為者，處二年以下有期徒刑、拘役或科或併科新台
    幣十萬元以下罰金」，而參照同法第2 條所規定：「本法所
    稱性騷擾，係指性侵害犯罪以外，對他人實施違反其意願而
    與性或性別有關之行為，且有下列情形之一者：一、以該他
    人順服或拒絕該行為，作為其獲得、喪失或減損與工作、教
    育、訓練、服務、計畫、活動有關權益之條件。二、以展示
    或播送文字、圖畫、聲音、影像或其他物品之方式，或以歧
    視、侮辱之言行，或以他法，而有損害他人人格尊嚴，或造
    成使人心生畏怖、感受敵意或冒犯之情境，或不當影響其工
    作、教育、訓練、服務、計畫、活動或正常生活之進行」；
    可知，適用性騷擾防治法第25條之前提為行為人所為非性侵
    害犯罪，且其行為應符合性騷擾防治法第2 條第1 款之「利
    益交換性騷擾」及同條第2 款之「敵意環境性騷擾」態樣才
    是。揆諸上開說明，被告上開所為雖不成立刑法第224 條強
    制猥褻罪，惟其乘與告訴人A 女獨處於本件包廂，以及告訴
    人A 女不及抗拒之際，故意出手碰觸告訴人A 女胸部行為，
    對身為女性之告訴人A 女而言，自係一種侮辱行為，且使告
    訴人A 女感受冒犯情境，自不待言，告訴人A 女於警詢中復
    已表示提出告訴之意旨明確，是核被告所為，係犯性騷擾防
    治法第25條第1 項之性騷擾罪。公訴意旨以被告所為係犯刑
    法第224 條強制猥褻罪，即有未洽，理由已詳如上述，因起
    訴之基本事實仍屬同一，且本院於辯論終結前，已當庭向到
    庭之公訴人、被告及其辯護人諭知被告可能另涉及上開性騷
    擾防制法罪，以利公訴人實行論告，以及被告及其辯護人陳
    述辯護意旨，已確實賦予被告及其辯護人對於變更法條相關
    訴訟權益維護之機會，爰依法變更起訴法條。
二、審酌被告係告訴人A 女之朋友，明知告訴人A 女尚與證人林
    志憲交往中，僅因與證人林志憲有爭執致暫時疏離，正值情
    緒低落之期間，且告訴人A 女與被告間無任何情愫或交往關
    係存在，竟自認有機可乘，利用邀約告訴人A 女至本件包廂
    觀賞影片而可獨處之機會，先藉口為告訴人A 女搔癢而碰觸
    腰部，見告訴人A 女無強烈拒絕之表示，復突然以手碰觸告
    訴人A 女胸部，完全不尊重女性對身體之自主權，並使受冒
    犯之告訴人A 女身心蒙受陰影，其犯後又多方設詞否認犯罪
    ，絲毫未見悔意，兼衡其犯罪動機、目的、手段、智識程度
    及犯後態度等一切情狀，量處如主文所示之刑，並諭知易科
    罰金之折算標準，以為處罰。
據上論斷，應依刑事訴訟法第299 條第1 項前段、第300 條，性
騷擾防治法第25條第1 項，刑法第11條前段、第41條第1 項前段
，判決如主文。
本案經檢察官黃怡華到庭執行職務。
中    華    民    國   100    年    6     月    3     日
            刑事第二十一庭審判長法  官  劉元斐
                                法  官  方鴻愷
                                法  官  李俊彥
以上正本證明與原本無異。
如不服本判決應於收受送達後10日內向本院提出上訴書狀，並應
敘述具體理由；其未敘述上訴理由者，應於上訴期間屆滿後20日
內向本院補提理由書（均須按他造當事人之人數附繕本）「切勿
逕送上級法院」
                                書記官  林文達
中    華    民    國   100    年    6     月    7     日
附錄本案論罪科刑法條全文：
性騷擾防治法第25條
意圖性騷擾，乘人不及抗拒而為親吻、擁抱或觸摸其臀部、胸部
或其他身體隱私處之行為者，處2 年以下有期徒刑、拘役或科或
併科新臺幣10萬元以下罰金。
前項之罪，須告訴乃論。